th: การนำเสนอข้าวโพด: ข้าวโพดอ่อนหั่นชิ้น; ขูด; เมล็ด; ฝักจิ๋ว; เมล็ดพันธุ์; ฝักปอกเปลือก; อื่นๆ
vi: Hình thức trình bày của ngô: Ngô non cắt khúc; Bào sợi; Hạt; Bắp nhỏ; Hạt giống; Bắp đã bóc vỏ; Khác
ru: Форма кукурузы: Кусочки мини-кукурузы; Тертая; Зерна; Мини-початки; Семена; Очищенный початок; Другое
es: Presentación del maíz: Trozos de maíz baby; Rallado; Granos; Mazorcas mini; Semillas; Mazorca desgranada; Otro
sv: Majs – utförande: Minimajs i bitar; Riven; Korn; Minikolvar; Frön; Avskalad kolv; Övrigt
sk-SK: Prezentácia kukurice: Kúsky mladej kukurice; Strúhaná; Zrná; Mini klasy; Semená; Ošúpaný klas; Iné
ja: トウモロコシの見た目: ヤングコーンピース; すりおろし; 粒; ミニコーン; 種; 皮むきコーン; その他
zh-CN: 玉米产品形态: 玉米笋段; 刨丝; 玉米粒; 迷你玉米穗; 种子; 去皮玉米棒; 其他
hr-HR: Izgled kukuruza: Komadići baby kukuruza; Naribano; Zrna; Mini klipovi; Sjemenke; Olušteni klip; Ostalo
fi: Maissin esillepano: Minimaissin palat; Raastettu; Jyvät; Minimaissintähkät; Siemenet; Kuorittu maissintähkä; Muu
ko: 옥수수 프레젠테이션: 베이비 콘 조각; 갈아 낸 형태; 알곡; 미니 이삭; 씨앗; 껍질을 벗긴 옥수수대; 기타
en: Corn presentation: Baby corn pieces; Grated; Kernels; Mini ears; Seeds; Shucked cob; Other
tr: Mısır sunumu: Bebek mısır parçaları; Rendelenmiş; Taneler; Mini koçanlar; Tohumlar; Soyulmuş koçan; Diğer
sl-SI: Predstavitev koruze: Koščki mlade koruze; Naribano; Zrnja; Mini storži; Semena; Oluščen storž; Drugo
lt-LT: Kukurūzų pateikimo forma: Mažųjų kukurūzų gabalėliai; Tarkuoti; Grūdai; Mažos burbuolės; Sėklos; Išlukštenta burbuolė; Kita
nl: Mais presentatie: Stukjes babymaïs; Geraspt; Korrels; Minikolven; Zaden; Gepelde kolf; Overige
pl: Forma kukurydzy: Kawałki kukurydzy baby; Starta; Ziarna; Mini kolby; Nasiona; Obrana kolba; Inna
ro-RO: Prezentare a porumbului: Bucăți de mini porumb; Răzuit; Boabe; Mini știuleți; Semințe; Știulete curățat; Altele
nb: Maispresentasjon: Biter av minimais; Revet; Kjerner; Minimaiskolber; Frø; Renset kolbe; Annet
pt-PT: Apresentação do milho: Pedaços de minimilho; Ralado; Grãos; Miniespigas; Sementes; Espiga descascada; Outro
hu: Kukorica megjelenési formája: Bébi kukoricadarabok; Reszelt; Szemes; Mini csöves; Magok; Hántolt csöves; Egyéb
zh-TW: 玉米商品形態: 玉米筍塊; 刨絲; 玉米粒; 迷你玉米穗; 種子; 去殼玉米棒; 其他
cs: Forma kukuřice: Kousky baby kukuřice; Strouhaná; Zrna; Mini klásky; Semínka; Oloupaný klas; Ostatní
fr: Présentation du maïs: Morceaux de mini-maïs; Râpé; Grains; Mini-épis; Graines; Épi épluché; Autre
it: Presentazione del mais: Pezzi di baby corn; Grattugiato; Chicchi; Mini pannocchie; Semi; Pannocchia senza foglie; Altro
el: Παρουσίαση καλαμποκιού: Κομμάτια baby corn; Τριμμένο; Σπόροι; Μίνι καλαμπόκια; Σπόροι; Ξεφλουδισμένο καλαμπόκι; Άλλο
pt-BR: Apresentação do milho: Pedaços de minimilho; Ralado; Grãos; Miniespigas; Sementes; Espiga descascada; Outros
da: Præsentation af majs: Babymajsstykker; Revet; Kerner; Minimajskolber; Frø; Afskallet majskolbe; Andet
bg-BG: Представяне на царевица: Парченца бейби царевица; Настъргана; Зърна; Мини кочани; Семена; Обелен кочан; Други
de: Darreichungsform von Mais: Babymais-Stücke; Gerieben; Körner; Minikolben; Samen; Geschälter Kolben; Andere